【裁判字號】    89,易緝,40
【裁判日期】    890712
【裁判案由】    竊盜
【裁判全文】
臺灣桃園地方法院刑事判決                          八十九年度易緝字第四號
    公  訴  人  臺灣桃園地方法院檢察署檢察官
    被      告  甲○ＣＵＮＤＯ.
    指定辯護人  本院公設辯護人乙○○
右列被告因竊盜案件，經檢察官提起公訴（八十七年度偵字第四二五八號），本院判
決如左：
    主      文
甲○ＣＵＮＤＯ  ＭＡＲＩＢＥＬ  ＭＡＮＵＡ無罪。
    理      由
一、公訴意旨略以：被告甲○ＣＵＮＤＯ  ＭＡＲＩＢＥＬ  ＭＡＮＵＡ自民國八十
    六年十月起，合法受雇於告訴人丙○○，在桃園縣平鎮市○○路○段一七０號擔
    任家庭幫傭工作。詎其竟起意圖為自己不法之所有之犯意，於八十七年三月七日
    上午六時四十分許，趁告訴人送子女上學不在家之際，竊取告訴人所有置於家中
    辦公桌抽屜內之現金新台幣（下同）七萬元，並取走由告訴人所保管之ＣＣ五七
    八五三七號護照一本後，攜帶其個人衣物，逃離該工作處所，不知去向，因認被
    告涉有竊盜罪嫌云云。
二、訊據被告甲○ＣＵＮＤＯ  ＭＡＲＩＢＥＬ  ＭＡＮＵＡ堅決否認有何竊盜犯行
    ，並辯稱：案發當日確曾取走伊之護照，並無竊取告訴人之財物等語。按犯罪事
    實應依證據認定之，無證據不得推定其犯罪事實，又不能證明被告犯罪或其行為
    不罰者，應諭知被告無罪之判決，刑事訴訟法第一百五十四條、第三百零一條第
    一項分別定有明文。且告訴人之指訴，係以使被告受刑事訴追為目的，是其陳述
    是否與事實相符，仍應調查其他證據，以資審認；再者刑事訴訟法上所謂認定犯
    罪事實之證據，係指足以證明被告確有犯罪行為之積極證據而言，該項證據必須
    適合於被告犯罪事實之認定，始得採為斷罪資料。最高法院五十二年台上字第一
    三○○號及六十九年台上字第四九一三號著有判例，足資參照。本件公訴人認被
    告涉有上開罪嫌，揆其理由，無非係以告訴人即被害人丙○○之指訴資為論據。
    經查（一）關於被告於案發當日攜帶其衣物及取走由雇主保管之護照之事實，業
    據被告自承屬實，然能否據此逕行推論告訴人失竊之財物為被告所竊取，實屬可
    疑。（二）關於告訴人失竊之七萬元，係客人向告訴人調借支票，於案發前一日
    下午四、五時左右客人將票款以現金交給告訴人之事實，業據證人即向告訴人調
    借支票之李兆基於本院八十九年五月十一日審理時具結證稱屬實。惟由證人將現
    金交與告訴人之時起至該現金被竊之時止，其間有十二小時；況據告訴人表示其
    送小孩上學後返回家中即發現該筆現金已不見，則告訴人並未目睹被告行竊，而
    該筆現金又置於辦公桌抽屜達十餘小時，能否僅因被告案發當時拿走其衣物及由
    告訴人保管之護照離開告訴人宅，而以臆測、推論之方式遽行認定該筆現金係被
    告所竊取？非無疑問。甚且告訴人於本院八十九年五月十一日審理時陳稱，伊係
    經營會計事務所，當時有員工四、五人，伊住處一樓當作辦公使用，與員工相處
    很好，員工應不會有偷竊情事發生，只有被告最可疑等語（見八十九年五月十一
    日審判筆錄），顯見告訴人指訴失竊地點即其家中一樓為一辦公處所，除被告外
    ，告訴人之員工亦在該處工作或或出入，告訴人既未目睹被告為竊盜犯行，則依
    其所述亦僅能認為被告最為可疑而已，惟仍未能使本院產生該七萬元為被告竊取
    之確信。（三）至告訴人另指關於被告於告訴人家中幫傭，之前已經竊取過告訴
    人女兒之皮包及兒子之ＶＩＳＡ信用卡之事實，惟經被告當庭否認，告訴人亦未
    提出相關證據以資參酌。是此部分亦不能為被告不利之認定。（四）綜上各情，
    被告所辯並無竊盜之行為，尚非不可採信。至公訴人所舉證據則不能證明被告犯
    罪，此外查無其他積極證據證明被告有竊盜犯行，揆諸上開說明，自應為其無罪
    之諭知。
據上論斷，應依刑事訴訟法第三百零一條第一項判決如主文。
本案經檢察官張尹敏到庭執行職務
中      華      民      國    八十九    年      七      月     十二     日
                                      臺灣桃園地方法院刑事第五庭
                                          審判長法  官  范清銘
                                                法  官  黃雅芬
                                                法  官  黃永定
右正本證明與原本無異。
如不服本判決，應於判決送達後十日內向本院提出上訴狀( 應附繕本 )，上訴於
臺灣高等法院。
                                                書記官  陳月桂
中        華        民        國    八十九    年    七    月    十二    日


司法院資訊處製作；財團法人民間司法改革基金會備份。
